【裁判字號】    97,交聲,104
【裁判日期】    970416
【裁判案由】    聲明異議
【裁判全文】
臺灣高雄地方法院交通事件裁定         97年度交聲字第104號
原處分機關  高雄市政府交通局
異  議  人  甲○○
上列受處分人因聲明異議案件，對於高雄市政府交通局96年12月
31日所為之處分（原處分案號: 高市交裁字第裁32-BC0000000
號)， 聲明異議，本院裁定如下:
    主 文
異議駁回。
    理 由
一、異議人異議意旨略以: （一）高雄市道路○○路，可紅燈右
    轉者，幾都是規定由快車道行之，僅有少數特予規定須先行
    切入慢車道，再行紅燈右轉；（二）高雄市○○路、華夏路
    岔路即是上述極少數規定之一，依法、依理交通主管機關應
    在距岔路口相當距離之明顯處設置告示牌，竟未如此，而僅
    設一告示牌立於種有一排木棉樹之全島內端，且該告示牌設
    立處，正是唯一必須於此切入慢車道之安全島缺口處，使駕
    駛人一旦看清內容，即需立即切入慢車道，勢必將違反道路
    交通安全規則第102 條第3 款：「右轉彎時，應距交岔路口
    30 公 尺前顯示方向燈或手勢，駛至路口後再行右轉。」之
    規定，即駕駛人倘見告示牌即行切入慢車道，將會有危險之
    虞，亦會違規被罰；（三）上開道路告示牌設置不當情形，
    有如前述，異議人在主觀上無可非難性，或可歸責性，既非
    故意，亦無過失，自當不予處罰，爰聲明異議云云。
二、按「 駕駛人駕駛汽車，應遵守道路交通標誌、標線、號誌之
    指示，並服從交通指揮人員之指揮。」為道路交通安全規則
    第90條所明定。次按「汽車駕駛人，行經有燈光號誌管制之
    交岔路口闖紅燈者，處新臺幣1 千8 百元以上5 千4 百元以
    下罰鍰。」、「前項紅燈右轉行為者，處新臺幣6 百元以上
    1 千8 百元以下罰鍰。」道路交通管理處罰條例第53條亦有
    規定。
三、經查：
  (一)本件異議人對於其於民國96年9 月15日12時19分許，駕駛車
    號XD-0366 號自用小客車行經高雄市○○○○○路口處之事
    實並不爭執，是被告為本件之行為人要無疑議。
  (二)異議人於前開時地，有駕駛汽車紅燈右轉行為，有違規採證
    相片2 紙在卷可憑。是異議人於前開相片拍照時，有行經有
    燈光號誌管制之交岔路口紅燈右轉行為一節堪以認定。
  (三)異議人雖以前揭情詞置辯，惟異議人所為指述，均在指摘遭
    違規處之前方路口交通標誌設置妥當與否，與其遭舉發違規
    紅燈右轉處之道路交通號誌設置無關，且其遭舉發路口，紅
    燈號誌清楚可見，有前開違規採證相片可考，異議人徒以前
    詞置辯，為無理由。
四、綜上所述，異議人於前開時地駕車行經有燈光號誌管制之交
    岔路口有紅燈右轉之違規行為，堪予認定，異議人前開所辯
    尚無足採。從而，原處分機關依道路交通管理處罰條例第53
    條第2 項規定，裁處異議人罰鍰新台幣900 元，要無違誤，
    異議人之異議應予駁回。
五、據上論斷，應依道路交通案件處理法第19條，裁定如主文
中    華    民    國    97    年    4     月    16    日
                       交通法庭  法  官  陳思睿
以上正本證明與原本無異。
如不服本裁定，應於收受送達後5 日內向本院提出抗告狀。
中    華    民    國    97    年    4     月    16    日
                                 書記官  何慧娟


司法院資訊處製作；財團法人民間司法改革基金會備份。
